【裁判字號】    92,易,92
【裁判日期】    920307
【裁判案由】    竊盜
【裁判全文】
臺灣嘉義地方法院刑事判決                            九十二年度易字第九二號
    公  訴  人  臺灣嘉義地方法院檢察署檢察官
    被      告  甲○○  男五十.
右列被告因竊盜案件，經檢察官提起公訴（九十一年度偵字第八二一二號），本院判
決如左：
    主  文
甲○○竊盜，累犯，處有期徒刑肆月，如易科罰金，以佰元折算壹日。
    事  實
一、甲○○曾因違反森林法案件，經本院判處有期徒刑九月，甲○○不服，提起上訴
    ，經臺灣高等法院臺南分院駁回上訴；又不服上訴最高法院，經最高法院撤銷原
    判決，發回臺灣高等法院臺南分院續審，經判處有期徒刑九月，甲○○不服又上
    訴最高法院，嗣經最高法院駁回上訴確定，於民國八十七年九月六日縮刑期滿執
    行完畢出監。猶不思悔改，意圖為自己不法之所有，於九十一年十二月八日晚上
    十時十分許，在嘉義縣中埔鄉同仁村荖園十一號陳國成之住處前空地，竊取丙○○及乙○○所有欲賣予陳國成檳榔共約三萬二千粒（丙○○失竊約一萬八千顆，
    約值新台幣（下同）二萬八千八百元，乙○○失竊約一萬四千顆，約值二萬二千
    四百元）得手，旋即將檳榔搬上其所駕駛之車牌號碼Ｅ七─四０一七號自小貨車
    ，經呂進忠及丙○○發現後即駕車快速離去。甲○○於同日晚上十時十七分許，
    將載有檳榔之自小貨車駛至嘉義縣中埔鄉鹽館村下庄仔十之二號蘇能通之住處，
    欲將檳榔賣予蘇能通，旋於同日晚上十時三十分許，經丙○○與乙○○在上址查
    獲，並報警處理，在甲○○上開自小貨車上扣得丙○○與乙○○所失竊之檳榔共
    約一萬九千六百粒。
二、案經丙○○與乙○○訴由嘉義縣警察局中埔分局報請臺灣嘉義地方法院檢察署檢
    察官偵查起訴。
    理  由
一、訊據被告甲○○矢口否認有何不法犯行，辯稱：伊沒有偷，當天伊載檳榔賣予陳
    國成後，陳國成只買特白及白的，黑的他不要，伊載回去，另載一批檳榔賣蘇能
    通云云。本院經查：
  (一)右揭事實，業據告訴人丙○○與乙○○於警訊、偵查及本院審理時指訴綦詳，核
    與證人陳國成、呂進忠二人於警訊證述之情節相符，並有被害報告單二份、保管
    單一份及照片五幀附於警卷可稽。
  (二)被告於九十一年十二月八日晚上十時十分許，在陳國成位於嘉義縣中埔鄉同仁村
    荖園十一號住處前空地竊取檳榔時，為呂進忠發現後，隨即駕車快速離去一情，
    業據證人呂進忠於警訊時供述甚詳。（見警卷第九頁正、反面）
  (三)被告於九十一年十二月八日晚上十時十七分許，駕駛車牌號碼Ｅ七─四○一七號
    自小貨車，載運檳榔至嘉義縣中埔鄉鹽館村十鄰下庄仔一○之二號，欲賣予蘇能
    通，旋經陳國成、丙○○與乙○○當場查獲，丙○○與乙○○要求被告賠償五十
    萬元，又降至十萬元，因被告僅同意賠償一萬元，無法和解，所以報警處理等情
    ，業據證人蘇能通於警訊時供述甚明。（見警卷第十頁正、反面）
  (四)被告於本院審理時雖供稱：「（你何時從陳國成家離去？）我沒計時」、「（你
    從陳國成家離去就直接到蘇能通家否？）我有回家將黑的卸下，再載一批檳榔賣
    蘇能通」、「（從你家到蘇能通家約多久？）約四、五公里左右，開車約不用十
    分鐘」、「（你回家搬檳榔多久？）我沒注意」、「（陳國成家到你家約多久？
    ）稍遠一些，約要十幾分鐘」（見本院九十二年二月二十一日審判筆錄）。設若
    被告果真將黑的檳榔自陳國成住處載回家，並與其妻共同將另一批檳榔搬上自小
    貨車，再載至蘇能通住處，其所需時間至少數十分鐘，豈有可能於九十一年十二
    月八日晚上十時十分許自陳國成家離去，於同日晚上十時十七分許到達蘇能通之
    住處？被告所辯，核與證人呂進忠、蘇能通前揭供述不符，委無足採。
  (五)綜上所述，本件事證明確，被告犯行，洵堪認定。
二、核被告所為，係犯刑法第三百二十條第一項之竊盜罪。被告所竊取財物雖屬兩人
    所有，然置於同一空地上，非被告所能知悉，應成立一個竊盜罪，不生數罪問題
    （最高法院二十九年上字第一四０三號判例參照）。被告曾因違反森林法案件，
    經本院判處有期徒刑九月，被告不服，提起上訴，經臺灣高等法院臺南分院駁回
    上訴；又不服上訴最高法院，經最高法院撤銷原判決，發回臺灣高等法院臺南分
    院續審，經判處有期徒刑九月，被告不服又上訴最高法院，嗣經最高法院駁回上
    訴確定，於八十七年九月六日縮刑期滿執行完畢出監，有臺灣嘉義地方法院檢察
    署刑案資料查註紀錄表及台灣高等法院被告全國前案紀錄表各一份在卷足憑，五
    年以內再犯有期徒刑以上之本罪，為累犯，應依法加重其刑。爰審酌被告之品行
    、犯罪之動機、目的、手段、所生危害及犯罪後坦承犯行等一切情狀，量處如主
    文所示之刑，並諭知易科罰金之折算標準。
據上論斷，應依刑事訴訟法第二百九十九條第一項前段，刑法第三百二十條第一項、
第四十七條、第四十一條第一項前段，罰金罰鍰提高標準條例第一條前段、第二條，
判決如主文。
本案經檢察官李文和到庭執行職務。
中      華      民      國    九十二    年      三      月      七      日
                                臺灣嘉義地方法院刑事第二庭
                                        法  官  柯  月  美
右正本證明與原本無異。
如不服本判決，應於判決送達後十日內向本院提出上訴狀( 應附繕本 )。
中      華      民      國    九十二    年      三      月      七      日
                                        書記官  侯  麗  茹
附錄：
刑法第三百二十條
意圖為自己或第三人不法之所有，而竊取他人之動產者，為竊盜罪，處五年以下有期
徒刑、拘役或五百元以下罰金。
意圖為自己或第三人不法利益，而竊佔他人之不動產者，依前項之規定處斷。
前二項之未遂犯罰之。


司法院資訊處製作；財團法人民間司法改革基金會備份。
